【裁判字號】    89,易,3966
【裁判日期】    900227
【裁判案由】    家庭暴力防治法
【裁判全文】
臺灣高雄地方法院刑事判決                        八十九年度易字第三九六六號
    公  訴  人  臺灣高雄地方法院檢察署檢察官
    被      告  甲○○
右列被告因家庭暴力防治法（恐嚇）案件，經檢察官提起公訴（八十九年度偵字第一
二六三九號），本院判決如左：
    主  文
甲○○以加害生命、身體之事，恐嚇他人致生危害於安全，處拘役貳拾日。如易科罰
金，以參佰元折算壹日。
水果刀壹支沒收。
    事  實
一、甲○○係丙○○之舅舅，二人屬家庭暴力防治法第三條第四款所定之家庭成員。
    甲○○於民國八十九年六月四日晚間十一時五十七分許，在高雄市○○區○○街
    五０巷一五號之住處，酒後因細故與其母親發生爭吵，嗣丙○○前來勸架進而亦
    與甲○○發生爭執，甲○○竟心生不滿，旋基於恐嚇之犯意，持其所有之水果刀
    一支，向丙○○恫嚇稱「今天不是你死，就是我死」等語，並作勢追砍丙○○，
    以加害生命、身體之言語、舉動恐嚇丙○○，使丙○○心生畏懼並致生危害於安
    全，嗣經丙○○之兄乙○○到場勸阻而報警偵辦，並扣得水果刀一支。
二、案經高雄市政府警察局鼓山分局報告臺灣高雄地方法院檢察署檢察官偵查起訴。
    理  由
一、訊據被告甲○○對於右揭事實，除辯稱其實際上並無恐嚇之意思外，餘均坦承不
    諱，核與被害人丙○○所指述之情節相符，亦與證人乙○○所證述：被告當時有
    喝酒，自後追趕我妹妹即丙○○並叫她過去，我抵達時丙○○已跑到巷尾，結果
    被告以為丙○○已經跑走了，也往回走，他當時還拿著水果刀，被告回到他家後
    ，又繼續在罵我外婆，後來我趁機制服他，把刀子搶下來（參照本院八十九年十
    月十二日訊問筆錄）之情節大抵相符，並有被告所有之水果刀一把扣案可稽。被
    告雖辯稱其主觀上無恐嚇之意思云云，惟查，依當時被告手持水果刀自後喊叫「
    今天不是你死，就是我死」並沿路追趕被害人之情節以觀，顯難認其無恐嚇之意
    ，是以被告之辯解自與常情有違，不足採信。綜上所述，本件事證已臻明確，被
    告犯行堪以認定。
二、按家庭暴力者，謂家庭成員間實施身體或精神上不法侵害之行為；又家庭暴力罪
    者，謂家庭成員間故意實施家庭暴力行為而成立其他法律所規定之犯罪。家庭暴
    力防治法第二條第一項、第二項著有明文。本件被告係被害人丙○○之舅舅，其
    二人係家庭暴力防治法第三條第四款所定之家庭成員，是以核被告所為，係犯刑
    法第三百零五條之恐嚇罪，亦屬家庭暴力防治法第二條第二項之家庭暴力罪，惟
    因家庭暴力防治法之上開規定並無罰則之規定，是以應僅依刑法恐嚇罪之規定予
    以論罪科刑。又被告係基於一個恐嚇之犯意，而接續以言語、舉動之方式恐嚇丙
    ○○而使丙○○心生畏懼，乃同一恐嚇行為之接續動作，仍為實質上一罪。爰審
    酌被告枉顧親戚情誼，竟僅因被害人前來勸架即心生不滿進而加以恐嚇，行為實
    不足取，惟念其除於八十六年間，因賭博罪經法院判處罰金一千元（於本案不構
    成累犯前科），此外則無其他犯罪前科，此有台灣高雄地方法院檢察署刑案資料
    查註紀錄表及臺灣高等法院被告全國前案紀錄表各一紙附卷可稽，尚非品行極為
    惡劣之人，且被害人亦已當庭表示不再追究被告本次犯行（參照本院八十九年十
    月十二日之訊問筆錄）等一切情狀，量處如主文所示之刑，並依刑法第四十一條
    第一項規定諭知易科罰金之折算標準。扣案之水果刀一支，為被告所有供犯罪所
    用之物，已如前述，爰依刑法第三十八條第一項第二款規定，併予宣告沒收。
據上論斷，應依刑事訴訟法第二百九十九條第一項前段，刑法第三百零五條，第四十
一條第一項，第三十八條第一項第二款，罰金罰鍰提高標準條例第一條前段、第二條
，判決如主文。
本案經檢察官林美靜到庭執行職務。
中    華    民    國      九十      年      二      月      二十七      日
                                  臺灣高雄地方法院刑事第六庭
                                          法  官  周  玉  群
右正本證明與原本無異。
如不服本判決，應於判決送達後十日內，向本院提出上訴狀。
                                          書記官  黃  英  彥
中    華    民    國      九十      年      二      月      二十八      日
附錄本案論罪科刑法條：
刑法第三百零五條（恐嚇危害安全罪）：
  以加害生命、身體、自由、名譽、財產之事，恐嚇他人致生危害於安全者，處二年
  以下有期徒刑、拘役或三百元以下罰金。


司法院資訊處製作；財團法人民間司法改革基金會備份。
